【裁判字號】    95,易,456
【裁判日期】    950510
【裁判案由】    竊盜
【裁判全文】
臺灣桃園地方法院刑事判決               95年度易字第456號
公  訴  人  台灣桃園地方法院檢察署檢察官
被      告  戊○○
                    （現羈押在臺灣桃園看守所）
上列被告因竊盜案件，經檢察官提起公訴（95年度偵字第5549號
），嗣被告於準備程序時為有罪之陳述，經合議庭裁定行簡式審
判程序，本院判決如下：
    主  文
戊○○連續攜帶兇器竊盜，累犯，處有期徒刑壹年肆月。扣案之
鑰匙壹支及未扣案之一字起子、扳手各壹支，均沒收。
    事  實
一、戊○○曾因竊盜案件，經臺灣新竹地方法院於民國92年7月
    28日以91年易度字第734 號判決有期徒刑8 月，嗣經臺灣高
    等法院於92年11月28日以92年度上易字第2850號駁回上訴後
    確定，並於93年12月11日縮刑期滿執行完畢。詎仍不知悔改
    ，竟意圖為自己不法所有之概括犯意，連續於如附表所示
    時間、地點，攜帶其所有客觀上足供兇器使用之一字起子、
    扳手及鑰匙等，以如附表所述之方法竊取如附表所示被害人
    所有之財物，得手後分別將汽車音響賣予新竹地區不知情之
    計程車司機。嗣戊○○於95年3 月1 日下午6 時30分許，駕
    駛其所有車牌號碼LS-9278 號自小客車行經桃園縣桃園市○
    ○○路○ 段61號前，因僅懸掛1 面車牌，為警攔查，並在車
    上發現上開遭竊自小客車車主之證件等物，始悉上情，並扣
    得戊○○所有供犯罪所用之鑰匙1 支。
二、案經桃園縣政府警察局桃園分局報告臺灣桃園地方法院檢察
    署檢察官偵查起訴。
    理  由
一、上揭連續攜帶兇器竊盜之事實，業據被告戊○○於警詢、偵
    查中、本院準備程序及審理時均坦承不諱，核與被害人梁志
    銘、乙○○、甲○○○、許天送、丁○○、丙○○於警詢時
    指述遭竊情節相符，復有贓物認領保管單4 紙、車輛協尋電
    腦輸入單、車輛竊盜資料個別查詢報表、被告戊○○使用車
    輛照片4 幀附卷可證，足認被告自白與事實相符，應堪採信
    ，事證明確，被告犯行堪以認定，應依法論科。
二、按刑法第321 條第1項第3款之攜帶兇器竊盜罪，係以行為人
    攜帶兇器竊盜為其加重條件，此所謂兇器，其種類並無限制
    ，凡客觀上足對人之生命、身體、安全構成威脅，具有危險
    性之兇器均屬之，且祇須行竊時攜帶此種具有危險性之兇器
    為已足，並不以攜帶之初有行兇之意圖為必要，一字起子、
    扳手均為金屬製成，型尖而質硬，用力揮刺，對人之生命、
    身體、安全自有危害，均為兇器之一種。是核被告所為，係
    犯刑法第321 條第1 項第3 款攜帶兇器竊盜罪，業經實行公
    訴之檢察官於本院審理時當庭變更起訴法條為刑法第321 條
    第1 項第3 款之攜帶兇器竊盜罪 (見本院卷第34頁)， 附此
    敘明。被告先後6 次攜帶兇器加重竊盜之犯行，時間緊接、
    構成要件相同，顯係基於概括犯意，應依刑法第56條規定，
    以一罪論，並加重其刑。再查被告竊盜案件，經臺灣新竹地
    方法院於92年7 月28日以91年易度字第734 號判決有期徒刑
    8 月，嗣經臺灣高等法院於92年11月28日以92年度上易字第
    2850號駁回上訴後確定，並於93年12月11日縮刑期滿執行完
    畢等情，此有臺灣高等法院被告前案紀錄表1 份在卷可按，
    其受有期徒刑之執行完畢，5 年以內再犯有期徒刑以上之罪
    ，為累犯，依刑法第47條規定加重其刑，並依法遞加之。爰
    審酌被告前已因竊盜罪經法院判刑確定，並入獄執行，詎又
    為本件犯行；惟犯罪所得財物尚非甚鉅，犯後復能坦承犯行
    、態度尚屬良好等一切情狀，而量處如主文所示之刑。至起
    訴書指述被告有犯罪習慣，請求令被告入勞動處所強制工作
    ，然本院審酌被告被告本次犯行，距離前案（即臺灣新竹地
    方法院91年度易字第734 號）之犯罪時間，已近4 年，尚難
    認被告對於犯罪已成日常之惰性行為，而具犯罪之習性；且
    除被告本次所犯6 次犯行外，並無其他具體事證足認被告有
    犯罪習慣，爰不予宣告強制工作，附此敘明。扣案鑰匙1 支
    ，係被告所有且供其犯罪所用之物，業據其供承在卷，應依
    刑法第38條第1 項第2 款之規定沒收。另一字起子、扳手各
    1 支雖未扣案，然均係被告所有供犯罪所用，業據被告供承
    在卷，且無證據證明業已滅失，應依刑法第38條第1 項第2
    款規定宣告沒收。
據上論斷，應依刑事訴訟法第273條之1 第1項、第299條第1項前
段，刑法第321 條第1 項第3 款、第56條、第47條、第38條第1
項第2 款，判決如主文。
本案經檢察官蔡孟利到庭執行職務。
中    華    民    國    95    年    5     月    10    日
                  刑事第一庭  法  官  朱美璘
以上正本證明與原本無異
如不服本判決書應於送達後10日內向本院提出上訴狀
                              書記官  楊鳳滿
中    華    民    國    95    年    5     月    11    日
附錄本案論罪科刑法條：
刑法第321條：
犯竊盜罪而有左列情形之一者，處6月以上、5年以下有期徒刑：
一  於夜間侵入住宅或有人居住之建築物、船艦或隱匿其內而犯
    之者。
二  毀越門扇、牆垣或其他安全設備而犯之者。
三  攜帶兇器而犯之者。
四  結夥三人以上而犯之者。
五  乘火災、水災或其他災害之際而犯之者。
六  在車站或埠頭而犯之者。
前項之未遂犯罰之。
附表：
┌───┬──────┬──────────┬─────────┬──────────┐
│編  號│  時  間    │  地    點          │   方   法        │  竊  得  財  物    │
├───┼──────┼──────────┼─────────┼──────────┤
│  1   │94.09.14    │新竹縣新豐鄉明新大學│以一字起子撬開梁志│全國加油站（卡號：AA│
│      │晚上8時許   │旁                  │銘所有車號EQ-5450 │C155593 號，已領回）│
│      │            │                    │號自小客車車門、破│、汽車音響及回數票（│
│      │            │                    │壞電門鎖、拆下汽車│被告售出，所得款項花│
│      │            │                    │音響（毀損部分未據│用殆盡）            │
│      │            │                    │告訴）            │                    │
├───┼──────┼──────────┼─────────┼──────────┤
│  2   │94.12.23    │新竹縣竹北市○○路新│以自備鑰匙開啟陳和│加得滿加油卡（卡號：│
│      │晚上8時56分 │芳鄰旅館旁          │民所有由乙○○使用│0000000000號，已領回│
│      │            │                    │車號H6-9796 號自小│）、汽車音響（被告售│
│      │            │                    │客車車門，並發動車│出，所得款項花用殆盡│
│      │            │                    │輛竊取該車輛，並以│）、桌上型電腦主機1 │
│      │            │                    │一字起子拆卸汽車音│台及H6-9796 號自小客│
│      │            │                    │響                │車（均未尋獲）      │
├───┼──────┼──────────┼─────────┼──────────┤
│  3   │95.02.21    │桃園縣中壢市○○路  │以自備鑰匙開啟林信│ 加得滿加油卡（卡號 │
│      │上午10時    │369號對面           │仁所有由甲○○○使│ ：0000000000號，已 │
│      │            │                    │用車號CF-4193 號自│ 領回）、汽車音響（ │
│      │            │                    │小客車，並發動車輛│ 被告售出，所得款項 │
│      │            │                    │竊取該車輛，並以一│ 花用殆盡）、CF-4193│
│      │            │                    │字起子拆卸汽車音響│ 號自小客車（於95年2│
│      │            │                    │                  │ 月22日在新竹縣湖口 │
│      │            │                    │                  │ 鄉○○路○ 段附近尋 │
│      │            │                    │                  │ 獲）               │
├───┼──────┼──────────┼─────────┼──────────┤
│  4   │95.02.23    │新竹縣湖口鄉東興村56│以自備鑰匙破壞許天│車牌2 面（經被告拆卸│
│      │下午4時許   │之1號附近           │送所有車號L8-4393 │後丟棄在不詳處所）、│
│      │            │                    │號自小客車（毀損部│汽車音響（被告售出，│
│      │            │                    │分未據告訴），並發│所得款項花用殆盡）、│
│      │            │                    │動車輛竊取該車輛，│L8-4393 號自小客車（│
│      │            │                    │並以一字起子拆卸汽│於95年3 月3 日在新竹│
│      │            │                    │車音響，以扳手拆卸│縣湖口鄉湖口村金獅寺│
│      │            │                    │2面 車牌          │附近產業道路尋獲）  │
├───┼──────┼──────────┼─────────┼──────────┤
│  5   │95.02.26    │新竹縣湖口鄉波羅村千│以自備鑰匙開啟彭勝│車牌2 面（已丟棄）、│
│      │上午7時許   │禧路14號旁          │進所有由丁○○使用│汽、機車駕照、身分證│
│      │            │                    │車號JF-0021 號自小│、健保卡、郵局提款卡│
│      │            │                    │客車，並發動車輛竊│（均領回）、學生證、│
│      │            │                    │取該車輛，並以一字│汽車行照（均未尋獲）│
│      │            │                    │起子拆卸汽車音響，│、汽車音響（被告出售│
│      │            │                    │以扳手拆卸2面車牌 │所得款項花用殆盡），│
│      │            │                    │                  │JF-0021 號自小客車（│
│      │            │                    │                  │於95年2 月28日在新竹│
│      │            │                    │                  │縣湖口鄉○○村○○道│
│      │            │                    │                  │路尋獲）            │
├───┼──────┼──────────┼─────────┼──────────┤
│  6   │95.02.28    │新竹縣湖口鄉○○○路│以自備鑰匙開啟林慧│台亞帝雉加油卡（：卡│
│      │上午1時15分 │錸德公司旁          │媛所有由丙○○使用│號00000000號）及中國│
│      │            │                    │車號Q5-4905 號自小│石油捷利卡（卡號8005│
│      │            │                    │客車，並以一字起子│000000000000000 號，│
│      │            │                    │拆卸汽車音響，以扳│均領回）、汽車音響（│
│      │            │                    │手拆卸車牌        │被告出售，所得款項花│
│      │            │                    │                  │用殆盡）、輪胎、座椅│
│      │            │                    │                  │、車牌（均未尋獲）、│
│      │            │                    │                  │Q5-4905 號自小客車於│
│      │            │                    │                  │95年3 月2 日在新竹縣│
│      │            │                    │                  │湖口鄉下寮里104 號對│
│      │            │                    │                  │面尋獲              │
└───┴──────┴──────────┴─────────┴──────────┘


司法院資訊處製作；財團法人民間司法改革基金會備份。
